【裁判字號】    97,上訴,672
【裁判日期】    970430
【裁判案由】    毒品危害防制條例
【裁判全文】
臺灣高等法院刑事判決                 97年度上訴字第672號
上  訴  人
即  被  告  乙○○
指定辯護人  本院公設辯護人周君穎
上列上訴人因毒品危害防制條例案件，不服臺灣士林地方法院96
年度訴字第668號，中華民國96年12月3日第一審判決（起訴案號
：臺灣士林地方法院檢察署96年度偵緝字第723 號、偵字第6644
號），提起上訴，本院判決如下：
    主  文
原判決關於販賣第二級毒品拾貳罪刑及定執行刑部分均撤銷。
乙○○販賣第二級毒品，拾貳罪，詳如附表一、二所示，均累犯
，各處有期徒刑柒年陸月。販賣第二級毒品所得，詳如附表一、
二所示各沒收，如全部或一部不能沒收時，以其財產抵償之。應
執行有期徒刑拾伍年，販賣第二級毒品所得新臺幣壹萬捌仟元詳
如附表一、二所示沒收，如全部或一部不能沒收時，以其財產抵
償之。
    事  實
一、乙○○（綽號「紅毛」）曾因違反毒品危害防制條例案件，
    經原審於民國94年9月27日以94年度士簡字第891號判處有期
    徒刑5月確定，又因竊盜案件，經臺灣板橋地方法院於95年4
    月3日以95年度簡字第294號判處罰金銀元3000元確定，二者
    接續執行結果，於95年3月9 日入監執行，95年8月19日執行
    完畢出監，詎仍不知警惕，明知安非他命（Amphetamine ）
    係毒品危害防制條例第2條第2項第2 款所管制之第二級毒品
    ，竟各基於營利之意圖，為下述販賣第二級毒品安非他命之
    犯行：
  (一)江純嬅因透過友人「小高」得悉可向乙○○購買安非他命，
    遂以0000000000號行動電話撥打乙○○持用之0000000000號
    行動電話與乙○○約定交易後，乙○○即於96年1 月初某日
    ，在鄰近臺北縣汐止市○○○路459 號江純嬅工作之檳榔攤
    一段距離處，以新臺幣（下同）4000元之價格販賣第二級毒
    品安非他命1公克予江純嬅；又於96年1月中某日，在上開檳
    榔攤附近，以相同價格販賣第二級毒品安非他命1 公克予江
    純嬅，販賣之時間、地點、價格及數量、販賣所得，均詳如
    附表一編號1、2所示。
  (二)詹賀帆為乙○○之小學同學，於乙○○95年8 月19日執行完
    畢出監後，撥打乙○○持用之0000000000號行動電話與乙○
    ○約定交易，乙○○即自95年8月間（於95年8月20日以後）
    某日起至96年1月15日晚上10時許，在臺北縣汐止市○○路○
    段143 號住處附近或臺北縣汐止市青山國小等處，以1000元
    之價格販賣淨重0.3公克（含袋重0.4或0.5 公克）之安非他
    命予詹賀帆10次，販賣之時間、地點、價格及數量、販賣所
    得，均詳如附表二編號1至10所示。
二、案經臺北縣政府警察局汐止分局報告臺灣士林地方法院檢察
    署檢察官偵查起訴。
    理  由
甲、茲就指定辯護人有爭執之證據之證據能力，判斷如下：
一、證人江純嬅於警詢中之陳述
    按刑事訴訟法第159條第1項規定：「被告以外之人，於審判
    外之言詞或書面陳述，除法律有規定者外，不得作為證據。
    」第159條之1第2 項規定：「被告以外之人於偵查中向檢察
    官所為之陳述，除顯有不可信之情況者外，得為證據。」第
    159條之2規定：「被告以外之人於檢察事務官、司法警察官
    或司法警察調查中所為之陳述，與審判中不符時，其先前之
    陳述具有較可信之特別情況，且為證明犯罪事實存否所必要
    者，得為證據。」經查：證人江純嬅於偵查中業經具結陳述
    ，並無顯有不可信之情況，而其於警詢中之陳述，核與偵查
    中陳述相符，且為證明犯罪事實存否所必要者，自得為證據
    。
二、證人詹賀帆於警詢中之陳述
  (一)按刑事訴訟法第159條第1項規定：「被告以外之人於審判外
    之言詞或書面陳述，除法律有規定者外，不得作為證據」；
    其立法本旨係以證人於審判外之言詞或書面陳述，屬於傳聞
    證據，此項證據，當事人無從直接對於原供述者加以詰問，
    以擔保其真實性，法院亦無從直接接觸證人而審酌其證言之
    憑信性，違背直接審理及言詞審理之原則，除具有必要性及
    信用性情況之除外者外，原則上不認其有容許性，自不具證
    據能力；至所謂具有必要性及信用性情況者，例如刑事訴訟
    法第159條之1、之2、之3、之4、之5情形，仍例外認其有證
    據能力，然此乃係指法院未於審判期日傳喚相關證人到庭，
    案件僅能依靠該等證人於審判外之陳述以為判斷之情形，始
    需就該等審判外供述證據嚴格依照刑事訴訟法第159條之1至
    之5 所定要件一一檢視各該證人之供述，作為證據之資格。
    倘法院已經依據當事人聲請傳喚證人到庭接受檢辯雙方之交
    互詰問，則法院既已透過直接、言詞審理方式檢驗過該證人
    之前之證詞，當事人之反對詰問權亦已受到保障得以完全行
    使之情況下，該等審判外證據除有其他法定事由（例如：非
    基於國家公權力正當行使所取得或私人非法取得等，而有害
    公共利益，即以一般證據排除法則為判斷），應認該審判外
    供述已得透過審判程式之詰問檢驗，而取得作為證據之資格
    ，亦即其審判外供述與審判中供述相符部分，顯然已經構成
    具備可信之特別情狀，當然有證據資格（實務上之作用常為
    引用該等陳述與審判中陳述相符，強化該證人供述之可信度
    ），其不符部分，作為檢視審判中所為供述可信與否之彈劾
    證據，當無不許之理，甚者，其不符部分倘係於司法警察、
    檢察事務官調查中之供述，作為認定被告犯罪與否或不構成
    犯罪與否之證據，亦僅需依照刑事訴訟法第159條之2規定，
    斟酌其審判外供述作成外部環境、製作過程、內容、功能等
    情況認為之前供述較為可信，即可取得證據之資格，而作為
    認定事實之證據資格。經查：本件證人詹賀帆業經原審於審
    判期日傳喚到庭，行交互詰問程式，直接言詞審理檢視其證
    詞，故其等前於警局詢問及檢察官偵查中之供述，當然已取
    得作為證據之資格，相符部分，固有證據能力，而其不符部
    分倘經本院於斟酌其供述作成環境、外部狀況，認有特別可
    信者，當亦有證據能力。
  (二)經查：證人詹賀帆於警詢中供稱：第一次是在95年8 月間大
    約晚間9時在被告住家樓下交易，最後一次是在96年1月15日
    晚間10時許在被告住家樓下交易，每次都是1000元，大約0.
    4到0.5公克等語明確（見偵字第3185號卷第9 頁），並指認
    被告乙○○正面半身照片在卷（見偵字第3185號卷第11頁）
    ；於原審審理中再稱：安非他命是和乙○○合買，一人出一
    半，各出1000元，合買次數是三次，時間忘記了，地點在汐
    止市○○路，警詢時警察沒有刑求，警詢是因為剛下班回來
    ，警察問我時只是問我是不是，也不讓我講原因，是先將錢
    交給被告，被告再將毒品拿回來平分（見原審卷第96頁至第
    105 頁），又稱：毒品是跟被告買的，因為要拿錢給被告，
    被告說要等，打電話給被告時被告有說我出多少他出多少，
    算是跟被告買毒品，是直接跟被告買毒品，伊先打行動電話
    給被告說拿1000元要買多少，被告說等一下，要去找人，就
    先拿錢給他，等被告打電話回來就在水源路樓下拿給伊，每
    次都是1000元，重量大約淨重0.3公克等語（見原審卷第106
    頁至第108頁）。
  (三)經核證人詹賀帆供述之內容，確為關涉被告乙○○是否有販
    賣安非他命予詹賀帆之犯行所不可或缺之證據，是證人詹賀
    帆於司法警察前之供述已符合前開必要性之要件，而其於警
    詢之供述是否得例外地作為證據使用，其關鍵乃在於是否具
    有較可信之特別情況，而此應依據陳述人於警詢及檢察事務
    官為陳述時之「外部情況」，亦即綜合陳述人之觀察、記憶
    、表達是否正確，及有無虛偽陳述之動機加以判斷，故應就
    偵查或調查筆錄製作之原因、過程及其功能等加以觀察其信
    用性，據以判斷該傳聞證據是否有特別可信之情況而例外具
    有證據能力。經查：證人詹賀帆製作警詢筆錄之過程，並未
    有遭刑求之情，此為證人詹賀帆陳稱在卷（見原審卷第98頁
    ），雖證人詹賀帆另稱：警察都不讓其陳述有關合買等語，
    但經原審直接詰問後，證人詹賀帆即稱：是向被告購買，因
    為伊拿錢給被告，被告說要等，伊不知道毒品怎麼來，伊以
    為拿錢給被告，被告出去以後拿毒品給伊，就是合買等語（
    見原審卷第105頁、第106頁），核證人詹賀帆所述「合買」
    之情節，已與一般人對於「合買」之認識係兩人以上共同出
    資購買有間，且證人詹賀帆在到庭作證前，被告曾找過證人
    詹賀帆稱：毒品也是向他人購買，不能算是被告的，伊應該
    不能算是向被告購買等語，此據證人詹賀帆陳述在卷（見原
    審卷第107 頁），被告請託之詞，核與證人詹賀帆所稱「合
    買」之意相符，足認證人詹賀帆嗣後翻稱係與被告合買之情
    ，係受被告之誘導所致，亦可徵證人詹賀帆於警詢時之主觀
    認知即係向被告購買毒品，而非與被告合買，則證人詹賀帆
    當無可能於警詢時即有要向警員表明係與被告合買之意，證
    人詹賀帆所稱：警員不准其陳述係和被告合買乙節，當與事
    實有違，不足採信。況證人詹賀帆於警詢及原審審理中經拘
    提到案時，斯時被告並未在場，證人詹賀帆即屢陳稱：擔心
    會遭被告報復等語，更稱：於警詢中所言係屬實在（見偵字
    第3185號卷第10頁、原審卷第81頁），參諸證人詹賀帆於警
    詢及檢察官訊問時，均坦言係向被告購買毒品，而從未指稱
    係與被告合資購買之情，被告乙○○於偵查中也明確表示未
    有與證人詹賀帆合資向第三人購買毒品之情事（見偵緝字第
    723號卷第49 頁），於原審審理中始辯稱：係和證人詹賀帆
    合資購買毒品云云，故由證人詹賀帆與被告辯解均為一致之
    轉折歷程以觀，堪認證人詹賀帆於原審審理中所為翻異之詞
    ，顯係因到庭前受被告乙○○壓力所迫，所為附和被告之供
    述，並非出於證人詹賀帆之真意。故證人詹賀帆於警詢中之
    陳述，相較於原審審理中所為，因未受被告壓迫而有故意為
    虛偽陳述之動機，顯然具有較可信之特別情況，而有證據能
    力。
乙、實體方面
一、訊據被告乙○○矢口否認有何販賣第二級毒品安非他命之犯
    行，辯稱：江純嬅是打電話給伊，叫伊一起出錢去拿安非他
    命，江純嬅出4000元，伊出2000元，買到重量差不多1 克半
    左右，兩個人一起騎摩托車去五堵中國貨櫃附近，向伊朋友
    「小龍」購買，這樣次數總共2 次，詹賀帆是打電話要伊去
    調貨，伊先跟詹賀帆拿錢後，加上自己的錢去跟藥頭拿云云
    。
二、然查：
  (一)販賣安非他命予江純嬅部分
    1.被告於96年1 月中旬及下旬某日，在臺北縣汐止市○○○
      路459 號江純嬅工作之檳榔攤附近，各以4000元之價格販
      賣予江純嬅安非他命1 克之情，業據證人江純嬅於偵查中
      到庭證稱：本件是因被警察抓到，警察問說毒品是怎麼來
      的，伊說是紅毛，警察問伊對方特徵，長什麼樣子，調被
      告口卡給伊看，才知道紅毛就是被告乙○○，伊從96年1
      月初開始跟被告買2次，一次月初，一次月中，2次都是買
      4000元，1 克，第一次在中午過後，時間不記得，第二次
      晚上10點多。伊是在今年1 月詢問友人小高有無認識的人
      有毒品，經小高介紹而認識被告，和被告見面的目的就是
      要買安非他命，伊是以其父親名義申請的0000000000號手
      機撥打被告使用之0000000000號聯絡，與被告見面的目的
      就是要買毒品，伊打電話給被告買毒品時就直接問有沒有
      東西，東西就是指安非他命，被告問要多少，伊說要4000
      ，就約時間地點碰面，第一次地點是被告指定在伊工作的
      檳榔攤有一段距離的地方，第二次地點是伊指定的，就在
      伊工作的檳榔攤附近，扣案的2小包毒品是1月中最後一次
      向被告拿的毒品，使用一點之後剩下的等語在卷（見偵字
      第2500號卷第74頁至第78頁），並經證人江純嬅具結以擔
      保其供述之真實性，有結文存卷可佐（見偵字第2500號卷
      第79頁）。
    2.觀諸證人江純嬅上開供述，除就與被告交易毒品之時間、
      地點、價格及重量等陳述甚明外，且對於結識被告之經過
      、與被告相約購買毒品之聯絡方式、交易地點之選擇等細
      節亦具體詳實，堪信證人江純嬅於警詢及偵查中之證述，
      應與事實相符。且查證人江純嬅於偵查中特別陳明因和被
      告乙○○均住在汐止地區，且自己為女性，被告為男性，
      擔心被告尋仇，而不願與被告同時出庭等語（見偵字第25
      00號卷第77頁），更足認證人江純嬅所言非虛，始會畏懼
      如與被告同庭應訊，會遭致被告報復。況被告於警詢及偵
      查中也稱：與江純嬅間並無仇怨等語（見偵字第2500號卷
      第8頁、偵緝字第723號卷第48頁），故證人江純嬅應無可
      能故意設詞誣陷被告乙○○致被告乙○○罹此販賣毒品之
      重罪，證人江純嬅所為證述，應屬可採。
    3.此外，證人江純嬅於96年1月30日為警扣案之結晶2包經檢
      驗結果，確呈安非他命反應，有臺北縣政府警察局毒品危
      害防制條例毒品初步檢驗報告單可據（見毒偵字第266 號
      卷），證人江純嬅於96年1月30 日經採集尿液送驗結果，
      呈安非他命陽性反應，有臺灣檢驗科技股份有限公司CH/2
      007/60718號濫用藥物檢驗報告在卷可憑（見偵緝字第723
      號卷第64頁），經送觀察勒戒結果，認無繼續施用毒品傾
      向，經臺灣士林地方法院檢察署檢察官於96年3月23 日以
      95年度毒偵字第2280號、96年度毒偵字第266 號為不起訴
      處分，有不起訴處分書存卷足佐（見毒偵字第266 號卷）
      ，再0000000000為被告申請使用，此為被告所是認，並有
      通聯調閱查詢單可據（見偵字第2500號卷第22頁）。凡此
      均足補強證人江純嬅上開證述之信憑性。被告於本院審理
      中聲請傳訊證人甲○○欲證明95年間證人有看到被告與江
      純嬅在其工作檳榔攤附近言語辱罵並拉扯證人江純嬅並說
      要讓被告好看，因證人江純嬅為女性力氣比不上被告，被
      被告打了一巴掌後，便心存仇怨，設陷誣害被告，便於96
      年1 月中旬及下旬撥打被告的手機詢問被告是否要一起出
      錢去買安非他命，被告說身上僅存2000元，證人江純嬅便
      說她出4000元由被告向綽號「小龍」購買後由證人江純嬅
      撥3分之1給被告的等語。惟證人甲○○於本院審理中證稱
      ：「（是否認識在台北縣汐止市○○○路459 號檳榔攤工
      作的小姐，叫江純嬅？）不認識江純嬅，但我知道那邊有
      一個檳榔西施，我都這樣稱呼她這個人。」、「（有無去
      過該檳榔攤？）有。」、「（被告曾說你有跟他一起去該
      檳榔攤找該檳榔西施，有發生糾紛，是否知道詳情？）我
      有載他去，但我沒下車。」、「（時間是何時？）很久了
      ，二、三年前的事。」、「（事情的經過？）我跟被告偶
      遇，他請我載他過去忠孝東路那邊，到了檳榔攤，我沒有
      下車，被告進去，他們在裡面很大聲，被告還把東西推倒
      。」、「（當時他們二人有無肢體衝突？）有推撞。」、
      「（事情發生後，他們還有無來往？）我不知道，我就只
      有那一次載被告過去那邊。」、「（該事情發生後，你事
      後有無問被告，是為何事吵架？）有，他上車後，我有問
      他在吵什麼，他沒有說，只是一直用三字經罵她。」、「
      （你停車的地方距離檳榔攤有多遠？）我停在對向車道，
      被告下車後，要過馬路去檳榔攤。該忠孝東路不寬，就隔
      一個車道。」、「（這樣你還能聽到被告講話的聲音？）
      被告講得很大聲，但內容聽不清楚，而且被告還把東西推
      倒在地，看起來就是在吵架的樣子。」、「（被告跟該檳
      榔西施是否很熟？）我不知道。」等語（見本院97年3月3
      日審判程序筆錄），顯不能證明被告上開所辯為真實，應
      不足採。
    4.綜上，被告於96年1月上旬及中旬各以4,000元販賣第二級
      毒品安非他命1克予證人江純嬅之事實，事證明確，犯行
      堪以認定，應予依法論科。
  (二)販賣安非他命予詹賀帆部分
    1.證人詹賀帆於警詢時即明確證稱略以：有向被告買安非他
      命，第一次是在95年8月間大約晚間9時在他家樓下交易，
      最後一次是在96年1月15日晚間10 時許在他家樓下交易，
      每次都是1000元，大約0.4到0.5公克，聯絡方式是有時候
      會去汐止市○○路○ 段（網路精靈）網咖找乙○○，或用
      自己的行動電話打0000000000號給被告，有時在汐止市青
      山國小大門口或在被告汐止市○○路住處樓下等語（見偵
      字第3185號卷第9 頁），並指認被告正面半身相片在卷（
      見偵字第3185號卷第11頁）。
    2.觀諸證人詹賀帆對於向被告購買安非他命之起迄時間、地
      點、價格及交易方式，均具體詳實，雖證人詹賀帆無法列
      舉每次交易之正確時間及地點，但以長期施用毒品之人，
      因其購進毒品之時間、地點、來源均有不同，況施用毒品
      之人果能購得毒品供其施用，其購進毒品之時間、地點、
      次數對其而言並非重要，故證人詹賀帆雖對每次交易未能
      詳指交易之細節，但其至少對與被告交易之起迄時間記憶
      甚詳，尚不足以妨礙其供述之可信性。
    3.至證人詹賀帆於原審審理中，接受檢察官及指定辯護人交
      互詰問時翻異前詞，改稱：是和被告合資購買安非他命，
      一人出一半的錢，當時伊係出資1000元，被告就在汐止市
      ○○路附近公園，以紙墊在桌上用目測方式將買到的毒品
      對分，當時在警詢時就有要說是和被告合買，但警察只問
      說是不是，不准伊說等語（見原審卷第96頁至第102 頁）
      ，惟按：證人之陳述有部分前後不一致或相互間有所歧異
      時，究竟何者為可採，何者為不足採，法院原得本其自由
      心證予以斟酌取捨，非謂一有不符或歧異，即應認其全部
      供述均為不可採信，最高法院著有78年臺上字第1469號判
      決要旨可資參照。經查：證人詹賀帆於警詢中即陳稱：願
      意出庭作證，但希望能分開應訊不要對質，怕被告會去找
      家人報復等語（見偵字第3185號卷第10頁），嗣原審通知
      證人詹賀帆於96年10月23日到庭作證，審理傳票雖經送達
      予證人詹賀帆住處經其同居人收受，有送達證書可據（見
      原審卷第48頁），惟證人詹賀帆並未到庭，後於96年11月
      2 日經拘提到案，證人詹賀帆即陳稱：10月23日開庭前一
      天被告有來找伊，要伊開庭時說沒有向被告買毒品，但事
      實上確實有向被告買毒品，情形就跟在警詢時說的一樣，
      擔心被告會找伊家人麻煩等語在卷（見原審卷第81頁），
      而隔離訊問之程序因能避免證人當庭受被告同時在庭之壓
      力致為附和或袒護言詞，故能對證人證言之可信度提供較
      高之擔保，證人詹賀帆於警詢中，係在被告乙○○不在場
      之情形，未受被告乙○○影響下所為之證述，反觀證人詹
      賀帆於原審審理中所為之陳述，即有因被告之壓力而受有
      污染之虞。經原審再提示證人詹賀帆於拘提到案時所言，
      並直接訊問證人詹賀帆，證人詹賀帆即稱：伊打被告電話
      說要拿1000元買多少，被告說等一下，要去找人，伊就先
      拿錢給他，等被告打電話回來就在水源路被告家樓下拿給
      我，每次都是1,000元，重量大約淨重0.3公克，並不知道
      被告是跟誰拿的，也有在青山國小大門口拿過，伊是直接
      向被告買毒品等語（見原審卷第106頁至第108頁），是以
      證人詹賀帆於原審審理接受檢察官及指定辯護人交互詰問
      時所陳，並無更為可信之情況，可擔保其信憑性較先前所
      為供述為高，自無從推翻其於警詢及原審直接訊問時所為
      供述之可信性。
    4.綜上所述，證人詹賀帆於警詢及原審直接訊問時，明確所
      為之曾向被告購買毒品安非他命之證述，應屬可信，證人
      詹賀帆所為與被告合買之證述，乃迴護被告之詞，自不足
      為被告有利事證。被告有販賣安非他命予證人詹賀帆之犯
      行，洵堪認定。至被告與證人詹賀帆交易之地點及次數，
      證人詹賀帆於原審審理中雖稱：向被告購買的次數應該不
      超過10次等語（見原審卷第106 頁），而與其於警詢中所
      稱：曾向被告買過10次安非他命等語有間。惟審酌證人詹
      賀帆於警詢時之陳述，時隔正確交易時間較偵查中為近，
      記憶當較為清晰，再證人詹賀帆於原審審理中，係於被告
      在場時所為，證人詹賀帆為迴護被告，就實際交易次數當
      有少報之虞，自以證人詹賀帆於警詢中之陳述為可採。
  (三)被告雖以前詞資為辯解，但查：
    1.被告辯稱與證人江純嬅、詹賀帆合資購買乙節，與證人江
      純嬅於偵查及詹賀帆於警詢及原審直接訊問時所為證述顯
      示之客觀文義已有所不符。
    2.被告於偵查中即斬釘截鐵供稱：和江純嬅、詹賀帆間沒有
      任何毒品的往來，包括買賣或免費提供或與他們合資向第
      三人購買毒品等語（見偵緝字第723號卷第49頁）。
    3.參諸證人詹賀帆於原審審理中稱：被告在前次開庭前找伊
      說，他也是跟人家買，東西也不是他的，應該不算是跟他
      買的等語（見原審卷第107 頁），是依證人詹賀帆所言，
      本件事實實為證人詹賀帆向被告購買毒品，被告另向上游
      購入後售予證人詹賀帆，亦可徵證人詹賀帆交付款項予被
      告購買毒品之際，其認知上即係向被告一人購買，且被告
      也係自居於出賣人之地位收取款項及交付毒品，非僅居間
      媒介或被利用，則被告原無合資購買之意甚明。被告雖辯
      稱：就是幫證人拿，然後去拿時自己也有買一點，因為不
      清楚裡面內容所以不敢說云云（見原審卷第109 頁），但
      被告此意既隱於內心，而未外顯予證人詹賀帆知悉，即與
      合資購買係基於雙方合意共同出資購買之情形有別。
    4.再審酌一般人以合資購買此種較獨資購買為複雜之方式進
      行交易，當有特定之經濟動機，如可以量抑價或節省運費
      等，故依交易常情，量大者平均單價應較量少者低廉，且
      被告既有投入金錢合資購買，也當會對取得成本錙銖必較
      。但比較證人江純嬅和詹賀帆均於96年1 月中旬之相近時
      間購買安非他命之價格及數量結果，江純嬅係以4000元購
      得1克之安非他命，詹賀帆係以1000元購得淨重0.3公克之
      安非他命，折算每克安非他命之價格為3333元，則購買數
      量較少之詹賀帆，其付出之款項反較江純嬅為少，購買數
      量較大之江純嬅，付出款項竟較詹賀帆為多，更遑論倘被
      告所辯合買乙節倘屬實情，則被告和江純嬅合資購買之數
      量更多，理應平均價格應更為低廉始與前述推論相符。故
      由上開江純嬅和詹賀帆取得安非他命之平均單價以觀，亦
      與前揭交易常情不符。堪認被告上開辯解，顯屬事後推諉
      卸責之詞，並不足採。
三、按近年來政府為杜絕毒品之氾濫，對施用及販賣毒品者嚴加
    查緝，販賣毒品罪又係重罪，若無利可圖，衡情一般持有毒
    品之人當無輕易將所持有之安非他命轉讓他人而甘冒於再次
    向他人購買時，被查獲之危險，因之販賣之利得，除經承認
    犯行，或帳冊價量均臻明確外，委難察得實情，職是之故，
    縱未確切查得販賣賺取之實際差價，但除別有事證，足認係
    按同一價格轉讓，確未牟利外，尚難執此認非法販賣之事證
    有所不足，致知過坦承者難辭重典，飾詞否認者反得倖免，
    而失情理之平，惟販賣之人從價差或量差中牟利之方式雖異
    ，然其販賣目的在意圖營利則同一，堪認被告購入安非他命
    之價格必較其售出之價格低廉，或以同一價格而減少安非他
    命之分量，而有從中賺取差額利潤圖利之意圖及事實，此應
    合於論理法則，且不違背社會通常經驗之合理判斷。被告於
    如附表一編號1至2所示2 次販賣安非他命予江純嬅及附表二
    編號1至10 所示10次販賣安非他命予詹賀帆之犯行，自均具
    有賺取差價營利之意圖，所為均係犯毒品危害防制條例第4
    條第2項販賣第二級毒品罪，且在95年7月1 日刑法修正施行
    前，無論實務與理論，一向認為販賣毒品完畢，犯罪即屬成
    立，其犯行具有獨立性，本質上並不具有反覆、延續實行複
    次作為之特徵，或侵害同一法益行為之各舉動之獨立性極為
    薄弱，社會通念認為無法強行分開之情況，毋庸置疑，故95
    年7月1日刑法修正施行前基於概括犯意，多次販賣毒品，認
    係成立連續犯，從無依接續犯或常習犯、集合犯所謂包括一
    罪論處之例，是刪除連續犯規定後，自不得無限擴大包括一
    罪之範圍，以免輕縱而有違當初之修法意旨且與國民對於法
    律之感情相悖，被告所犯上開販賣第二級毒品罪12罪間，犯
    意不同，行為各別，應予分論併罰。被告有如事實欄所示之
    前科紀錄，此有本院被告前案紀錄表1 份附卷可稽，其於有
    期徒刑執行完畢後5 年內，故意再犯本案有期徒刑以上之12
    罪，均應依刑法第47條第1 項規定，論以累犯，並加重其刑
    （無期徒刑部分不得加重）。原審以被告上揭罪證明確，論
    處被告販賣第二級毒品12罪刑，被告上訴意旨仍執前詞否認
    犯罪，指摘原判決不當，固無可取。惟查，原判決認定被告
    意圖營利販賣第二級毒品安非他命，而並未敘明被告如何具
    有賺取差價意圖營利之理由，尚有未合，被告上訴意旨以本
    件原審並未認定敘明被告是否有賺取差價意圖營利之理由指
    摘原判決不當則為有理由，自仍應由本院將原判決關於販賣
    第二級毒品12罪有罪部分及定執行刑部分予以撤銷改判。審
    酌被告明知安非他命係屬毒品，施用者容易上癮而戒除不易
    ，除個人身心飽受摧殘外，輕則施用後致家庭破碎，重則為
    取得購買毒品之金錢淪為娼妓盜匪，足以腐蝕民心國基，危
    害至深且鉅，而被告違法犯禁販賣毒品安非他命，販賣對象
    為二人及販賣次數多達12次，對國家社會危害至鉅，且犯後
    飾詞否認犯行，實無悔過之真意等一切情狀，分別量處如主
    文所示之刑，並定其執行刑。又被告販賣安非他命所得金額
    如附表一編號1、2 及附表二編號1至10各次販賣第二級毒品
    所得詳如各欄所示，為被告犯毒品危害防制條例第4條第2項
    之罪所得之財物，應依該條例第19條第1 項規定附隨於附表
    一編號1、2 及附表二編號1至10所示販賣第二級毒品12罪下
    分別宣告沒收，如全部或一部不能沒收時，以其財產抵償之
    。
四、被告經合法傳喚，無正當理由不到庭，爰不待其陳述逕行判
    決。
據上論斷，應依刑事訴訟法第369條第1項前段、第371條、第364
條、第299條第1項前段，毒品危害防制條例第4條第2項、第19條
第1項，刑法第2條第1項前段、第11條前段、第47條第1項、第51
條第5款，判決如主文。
本案經檢察官郭啟東到庭執行職務。
中    華    民    國    97    年    4     月    30    日
                    刑事第八庭  審判長法  官  楊貴志
                                      法  官  張明松
                                      法  官  蔡光治
以上正本證明與原本無異。
如不服本判決，應於收受送達後十日內向本院提出上訴書狀，其
未敘述上訴之理由者並得於提起上訴後十日內向本院補提理由書
（均須按他造當事人之人數附繕本）。
                                      書記官  陳菊珍
中    華    民    國    97    年    4     月    30    日
附錄：本案論罪科刑法條
毒品危害防制條例第4條第2項
製造、運輸、販賣第二級毒品者，處無期徒刑或七年以上有期徒
刑，得併科新臺幣七百萬元以下罰金。
附表一：販賣予江純嬅部分
┌──┬────┬──────┬────┬───────┬────┬──┐
│編號│販賣時間│販賣價格（新│販賣所得│地點          │應處之刑│罪數│
│    │、地點  │臺幣）及數量│        │              │        │    │
├──┼────┼──────┼────┼───────┼────┼──┤
│1   │96年1 月│以4,000 元賣│4,000元 │距臺北縣汐止市│7年6月  │1罪 │
│    │初某日  │出1 公克安非│        │忠孝東路459 號│        │    │
│    │        │他命        │        │檳榔攤一段距離│        │    │
│    │        │            │        │處            │        │    │
├──┼────┼──────┼────┼───────┼────┼──┤
│2   │96年1 月│以4,000 元賣│4,000元 │臺北縣汐止市忠│7年6月  │1罪 │
│    │中某日  │出1 公克安非│        │孝東路459 號檳│        │    │
│    │        │他命        │        │榔攤附近      │        │    │
│    │        │            │        │              │        │    │
│    │        │            │        │              │        │    │
└──┴────┴──────┴────┴───────┴────┴──┘
附表二：販賣予詹賀帆部分
┌──┬────┬──────┬────┬───────┬────┬──┐
│編號│販賣時間│販賣價格（新│販賣所得│地點          │應處之刑│罪數│
│    │        │臺幣）及數量│        │              │        │    │
├──┼────┼──────┼────┼───────┼────┼──┤
│1   │95年8 月│以1,000 元賣│1,000元 │臺北縣汐止市水│7年6月  │1罪 │
│    │間（95年│出淨重0.3 公│        │源路143 號被告│        │    │
│    │8月20日 │克安非他命  │        │住處樓下口    │        │    │
│    │以後）某│            │        │              │        │    │
│    │日      │            │        │              │        │    │
├──┼────┼──────┼────┼───────┼────┼──┤
│2   │95年8 月│以1,000 元賣│1,000元 │臺北縣汐止市水│7年6月  │1罪 │
│    │間（95年│出淨重0.3 公│        │源路143 號被告│        │    │
│    │8 月20日│克安非他命  │        │住處樓下或汐止│        │    │
│    │以後）至│            │        │市青山國小大門│        │    │
│    │96年1 月│            │        │口            │        │    │
│    │15日間某│            │        │              │        │    │
│    │日      │            │        │              │        │    │
├──┼────┼──────┼────┼───────┼────┼──┤
│3   │95年8 月│以1,000 元賣│1,000元 │臺北縣汐止市水│7年6月  │1罪 │
│    │間（95年│出淨重0.3 公│        │源路143 號被告│        │    │
│    │8月20日 │克安非他命  │        │住處樓下或汐止│        │    │
│    │以後）至│            │        │市青山國小大門│        │    │
│    │96 年1月│            │        │口            │        │    │
│    │15日間某│            │        │              │        │    │
│    │日      │            │        │              │        │    │
├──┼────┼──────┼────┼───────┼────┼──┤
│4   │95年8 月│以1,000 元賣│1,000元 │臺北縣汐止市水│7年6月  │1罪 │
│    │間（95年│出淨重0.3 公│        │源路143 號被告│        │    │
│    │8月20日 │克安非他命  │        │住處樓下或汐止│        │    │
│    │以後）至│            │        │市青山國小大門│        │    │
│    │96 年1月│            │        │口            │        │    │
│    │15日間某│            │        │              │        │    │
│    │日      │            │        │              │        │    │
├──┼────┼──────┼────┼───────┼────┼──┤
│5   │95年8 月│以1,000 元賣│1,000元 │臺北縣汐止市水│7年6月  │1罪 │
│    │間（95年│出淨重0.3 公│        │源路143 號被告│        │    │
│    │8月20日 │克安非他命  │        │住處樓下或汐止│        │    │
│    │以後）至│            │        │市青山國小大門│        │    │
│    │96 年1月│            │        │口            │        │    │
│    │15日間某│            │        │              │        │    │
│    │日      │            │        │              │        │    │
├──┼────┼──────┼────┼───────┼────┼──┤
│6   │95年8 月│以1,000 元賣│1,000元 │臺北縣汐止市水│7年6月  │1罪 │
│    │間（95年│出淨重0.3 公│        │源路143 號被告│        │    │
│    │8月20日 │克安非他命  │        │住處樓下或汐止│        │    │
│    │以後）至│            │        │市青山國小大門│        │    │
│    │96 年1月│            │        │口            │        │    │
│    │15 日間 │            │        │              │        │    │
├──┼────┼──────┼────┼───────┼────┼──┤
│7   │95年8 月│以1,000 元賣│1,000元 │臺北縣汐止市水│7年6月  │1罪 │
│    │間（95年│出淨重0.3 公│        │源路143 號被告│        │    │
│    │8月20日 │克安非他命  │        │住處樓下或汐止│        │    │
│    │以後）至│            │        │市青山國小大門│        │    │
│    │96 年1月│            │        │口            │        │    │
│    │15日間某│            │        │              │        │    │
│    │日      │            │        │              │        │    │
├──┼────┼──────┼────┼───────┼────┼──┤
│8   │95年8 月│以1,000 元賣│1,000元 │臺北縣汐止市水│7年6月  │1罪 │
│    │間（95年│出淨重0.3 公│        │源路143 號被告│        │    │
│    │8月20日 │克安非他命  │        │住處樓下或汐止│        │    │
│    │以後）至│            │        │市青山國小大門│        │    │
│    │96 年1月│            │        │口            │        │    │
│    │15日間某│            │        │              │        │    │
│    │日      │            │        │              │        │    │
├──┼────┼──────┼────┼───────┼────┼──┤
│9   │95年8 月│以1,000 元賣│1,000元 │臺北縣汐止市水│7年6月  │1罪 │
│    │間（95年│出淨重0.3 公│        │源路143 號被告│        │    │
│    │8月20日 │克安非他命  │        │住處樓下或汐止│        │    │
│    │以後）至│            │        │市青山國小大門│        │    │
│    │96 年1月│            │        │口            │        │    │
│    │15日間某│            │        │              │        │    │
│    │日      │            │        │              │        │    │
├──┼────┼──────┼────┼───────┼────┼──┤
│10  │96年1 月│以1,000 元賣│1,000元 │臺北縣汐止市水│7年6月  │1罪 │
│    │15日晚上│出淨重0.3 公│        │源路143 號被告│        │    │
│    │10時許  │克安非他命  │        │住處樓下      │        │    │
└──┴────┴──────┴────┴───────┴────┴──┘


司法院資訊處製作；財團法人民間司法改革基金會備份。
